# 关于子公司向母公司销售商品的未实现利润在合并报表的抵消

提问人：空阔 时间：2014-05-07 22:01:58
请问各位前辈，子公司向母公司销售商品，产生的未实现内部交易损益，在合并报表上是抵消全额呢还是只抵消持股比例部分呢？

回答人：chenyiwei
全额抵销，但抵销金额的影响应按作为内部卖方的子公司的股权结构，分摊给“归属母公司股东的净利润”和“少数股东损益”。

提问人：空阔 时间：2014-05-08 09:24:23
请问陈版，按照母公司理论的话，少数股东对应的未内部交易损益未实现的利润，为什么不能算作是已经实现的利润呢？

回答人：chenyiwei
现在的合并报表是依据实体理论编制的。而且即使是在母公司理论下，也不能否认母子公司是一个整体，所以内部交易未实现损益仍应全额抵销，但母公司理论下的抵消金额是不分配给少数股权的。